```{r, message = FALSE, warning = FALSE, echo = FALSE}
devtools::load_all()
```


# Datasets {#data}

Sepanjang buku ini, semua model dan teknik diterapkan pada kumpulan data nyata yang tersedia secara online secara gratis.
Kami akan menggunakan kumpulan data yang berbeda untuk tugas yang berbeda:
Klasifikasi, regresi dan klasifikasi teks.

## Bike Rentals (Regression) {#bike-data}
Dataset ini berisi jumlah harian sepeda sewaan dari perusahaan penyewaan sepeda [Capital-Bikeshare](https://www.capitalbikeshare.com/) di Washington D.C., bersama dengan informasi cuaca dan musim.
Data tersebut dengan baik hati dibuat tersedia secara terbuka oleh Capital-Bikeshare.
Fanaee-T dan Gama (2013)[^Fanaee] menambahkan data cuaca dan informasi musim.
Tujuannya adalah untuk memprediksi berapa banyak sepeda yang akan disewa tergantung pada cuaca dan hari.
Data dapat diunduh dari [UCI Machine Learning Repository](http://archive.ics.uci.edu/ml/datasets/Bike+Sharing+Dataset).

Fitur baru ditambahkan ke kumpulan data dan tidak semua fitur asli digunakan untuk contoh dalam buku ini.
Berikut adalah daftar fitur yang digunakan:

- Jumlah sepeda termasuk pengguna biasa dan terdaftar.
Hitungan digunakan sebagai target dalam tugas regresi.
- Musim, baik musim semi, musim panas, musim gugur atau musim dingin.
- Indikator apakah hari itu hari libur atau tidak.
- Tahun, baik 2011 atau 2012.
- Jumlah hari sejak 01.01.2011 (hari pertama dalam kumpulan data).
Fitur ini diperkenalkan untuk memperhitungkan tren dari waktu ke waktu.
- Indikator apakah hari itu hari kerja atau akhir pekan.
- Situasi cuaca pada hari itu. Satu dari:
    - cerah, sedikit awan, sebagian berawan, berawan
    - kabut + awan, kabut + awan pecah, kabut + beberapa awan, kabut
    - salju ringan, hujan ringan + badai petir + awan tersebar, hujan ringan + awan tersebar
    - hujan lebat + palet es + badai petir + kabut, salju + kabut
- Suhu dalam derajat Celcius.
- Kelembaban relatif dalam persen (0 hingga 100).
- Kecepatan angin dalam km per jam.

Untuk contoh-contoh dalam buku ini, datanya telah sedikit diolah.
Anda dapat menemukan skrip R pemrosesan di [repositori Github](https://github.com/christophM/interpretable-ml-book/blob/master/R/get-bike-sharing-dataset.R) buku bersama dengan [file RData final](https://github.com/christophM/interpretable-ml-book/blob/master/data/bike.RData).


<!--{pagebreak}-->

## YouTube Spam Comments (Text Classification) {#spam-data}
Sebagai contoh untuk klasifikasi teks, kami bekerja dengan 1956 komentar dari 5 video YouTube yang berbeda.
Untungnya, penulis yang menggunakan kumpulan data ini dalam artikel tentang klasifikasi spam membuat data [tersedia secara gratis](https://archive.ics.uci.edu/ml/datasets/YouTube+Spam+Collection) (Alberto, Lochter, dan Almeida (2015)[^Alberto]).

Komentar dikumpulkan melalui API YouTube dari lima dari sepuluh video yang paling banyak dilihat di YouTube pada paruh pertama tahun 2015.
Semua 5 adalah video musik.
Salah satunya adalah "Gangnam Style" karya artis Korea Psy.
Artis lainnya adalah Katy Perry, LMFAO, Eminem, dan Shakira.

Lihat beberapa komentar.
Komentar diberi label secara manual sebagai spam atau sah.
Spam diberi kode dengan "1" dan komentar yang sah dengan "0".

```{r show-dating-data-TubeSpam}
data(ycomments)
knitr::kable(ycomments[1:10, c('CONTENT', 'CLASS')])
```

Anda juga dapat membuka YouTube dan melihat bagian komentar.
Tapi tolong jangan terjebak di neraka YouTube dan berakhir menonton video monyet mencuri dan minum koktail dari turis di pantai.
Detektor Spam Google juga mungkin telah banyak berubah sejak 2015.

[Tonton video pemecahan rekor penayangan "Gangnam Style" di sini](https://www.youtube.com/watch?v=9bZkp7q19f0&feature=player_embedded).

Jika Anda ingin bermain-main dengan data, Anda dapat menemukan [file RData](https://github.com/christophM/interpretable-ml-book/blob/master/data/ycomments.RData) bersama dengan [R -script](https://github.com/christophM/interpretable-ml-book/blob/master/R/get-SpamTube-dataset.R) dengan beberapa fungsi praktis di repositori Github buku.

<!--{pagebreak}-->

## Risk Factors for Cervical Cancer (Classification) {#cervical}

Dataset kanker serviks berisi indikator dan faktor risiko untuk memprediksi apakah seorang wanita akan terkena kanker serviks.
Fitur tersebut meliputi data demografi (seperti usia), gaya hidup, dan riwayat kesehatan.
Data dapat diunduh dari [repositori machine learning UCI](https://archive.ics.uci.edu/ml/datasets/Cervical+cancer+%28Risk+Factors%29) dan dijelaskan oleh Fernandes, Cardoso, dan Fernandes (2017)[^Fernandes].

Bagian dari fitur data yang digunakan dalam contoh buku adalah:

- Usia di tahun ini
- Jumlah pasangan seksual
- Hubungan seksual pertama (usia dalam tahun)
- Jumlah kehamilan
- Merokok ya atau tidak
- Merokok (dalam tahun)
- Kontrasepsi hormonal ya atau tidak
- Kontrasepsi hormonal (dalam tahun)
- Alat intrauterin ya atau tidak (IUD)
- Jumlah tahun dengan alat kontrasepsi (IUD)
- Apakah pasien pernah mengalami penyakit menular seksual (PMS) ya atau tidak?
- Jumlah diagnosis PMS
- Waktu sejak diagnosis PMS pertama
- Waktu sejak diagnosis PMS terakhir
- Hasil biopsi "Sehat" atau "Kanker". Target hasil.

Biopsi berfungsi sebagai standar emas untuk mendiagnosis kanker serviks.
Untuk contoh dalam buku ini, hasil biopsi digunakan sebagai target.
Nilai yang hilang untuk setiap kolom diperhitungkan oleh mode (nilai paling sering), yang mungkin merupakan solusi yang buruk, karena jawaban yang benar dapat dikorelasikan dengan probabilitas bahwa suatu nilai tidak ada.
Mungkin ada bias karena pertanyaannya bersifat sangat pribadi.
Tapi ini bukan buku tentang imputasi data yang hilang, jadi imputasi mode harus cukup untuk contoh.

Untuk mereproduksi contoh buku ini dengan kumpulan data ini, temukan:
[skrip R prapemrosesan](https://github.com/christophM/interpretable-ml-book/blob/master/R/get-cervical-cancer-dataset.R) dan
[file RData final](https://github.com/christophM/interpretable-ml-book/blob/master/data/cervical.RData) di repositori Github buku.

[^Fanaee]: Fanaee-T, Hadi, and Joao Gama. "Event labeling combining ensemble detectors and background knowledge." Progress in Artificial Intelligence. Springer Berlin Heidelberg, 1–15. doi:10.1007/s13748-013-0040-3. (2013).

[^Alberto]: Alberto, Túlio C, Johannes V Lochter, and Tiago A Almeida. "Tubespam: comment spam filtering on YouTube." In Machine Learning and Applications (Icmla), Ieee 14th International Conference on, 138–43. IEEE. (2015).

[^Fernandes]: Fernandes, Kelwin, Jaime S Cardoso, and Jessica Fernandes. "Transfer learning with partial observability applied to cervical cancer screening." In Iberian Conference on Pattern Recognition and Image Analysis, 243–50. Springer. (2017).
